臺灣桃園地方法院民事判決　　　　　　　　　　　　　九十二年度訴字第一三一號
　　原　　　告　　翔國工業股份有限公司
　　法定代理人　　丙○○
　　訴訟代理人　　陳文雄律師
　　複　代理人　　乙○○　　　.
　　被　　　告　　格峰科技股份有限公司
　　　　　　　　　　　　　　　.
　　法定代理人　　甲○○　　　.
　　訴訟代理人　　黃啟逢律師
　　　　　　　　　李漢鑫律師
　　　　　　　　　吳磺慶律師
　　　　　　　　　楊曉菁律師
右當事人間請求給付貨款事件，經本院於民國九十三年二月五日辯論終結，茲判決如
左：
    主      文
被告應給付原告新台幣壹佰貳拾肆萬柒仟貳佰壹拾伍元，及自民國九十二年一月十六
日起至清償日止，按年息百分之五計算之利息。
訴訟費用由被告負擔。
本判決於原告以新台幣肆拾壹萬伍仟柒佰拾捌元為被告供擔保後，得假執行。但被
告如於假執行程序實施前以新台幣壹佰貳拾肆萬柒仟貳佰壹拾伍元為原告預供擔保，
得免為假執行。
    事      實
甲、原告方面：
  一、聲明：
    (一)被告應給付原告新台幣（下同）一百二十四萬七千二百一十五元及自民國九十
      二年一月十六日即起訴狀繕本送達被告之翌日起至清償日止，按年息百分之五
      計算之利息。
    (二)訴訟費用由被告負擔。
    (三)願供擔保請准宣告假執行。
  二、陳述：
    (一)被告於九十一年四、五月間以傳真方式向原告訂購印刷電路版，約定「次月結
      六十天，每月十日T/T付款」，總貨款金額為一百二十四萬七千二百一十五元
      （係以傳真訂購單上更改前之貨品單價為計算基準），嗣原告即於同年四、五
      月間將所訂貨品依被告之指示送交指定之交貨地點。是依兩造之前開付款約定
      ，以有利於被告之結算日九十一年六月十日、同年七月十日而言，至遲被告應
      於九十一年八月十日、同年九月十日前付清貨款。但被告拒為結算亦拒絕付款
      ，迭經催告均置之不理。又遲延之債務以支付金錢為標的者，債權人得請求依
      法定利率計算之遲延利息，民法第二百三十三條第一項定有明文。是以本件關
      於金錢上之給付，被告既已遲延給付，原告自得依法請求被告給付自受催告時
      起即本訴狀繕本送達被告之翌日起至清償日止，按年息百分之五計算之法定遲
      延利息。為此依法提起本訴請求如聲明所述之貨款本金及法定遲延利息。
    (二)對被告抗辯之陳述：
    1.被告前與原告已有多次交易，交易模式均係由被告傳真訂購單予原告，由原告
      將貨品直接送至被告所指定在大陸地區的交貨地點，原告再傳真請款單（載為
      INVOICE）予被告，被告核對無誤後即將貨款簽發支票交予原告，此有被告公
      司所簽發、指定受款人為原告公司之支票影本二張可憑，而原告交貨迄今，被
      告從未提出有客戶表示原告交付貨品遲延或未交貨之情形，又因係屬對大陸地
      區之貿易，所以被告均未開立發票，被告以原告未提出發票即否認契約存在並
      否認有交貨之情，顯屬無據。
    2.陳張圍所使用之名片上載有被告「格峰科技股份有限公司」之中文全名及「
      INVENTECH ELECTRONICS CORP」英文全名，足認本件下訂者陳張圍確為被告公
      司之人員。是被告以本件傳真訂單上無被告公司之英文名稱為由，否認傳真訂
      單之真正，顯無理由。
    3.被告已自認向原告訂貨者為「大陸之INVENTECH ELECTRONICS CORP」。基於前
      開說明，等於被告已自認訂貨者即為被告本身「格峰科技股份有限公司」。
    4.被告若僅為契約之介紹人，為何不由買主以自己名義下單，卻由被告以自己之
      名義下單？是被告辯稱僅為介紹人地位一節，顯非實在。
  三、證據：提出日期載為九十一年四月十七日、同年四月二十六日、同年四月三十
      日、同年五月十日之訂購單傳真影本共六紙，原告出貨單影本十五份，交貨驗
      收單影本二張，原告交貨明細表一紙，被告所開立載明受款人為原告公司、日
      期九十一年三月十日、金額九千一百二十八元之支票影本一紙，被告所開立載
      明受款人為原告公司、日期九十一年五月十日、金額二萬零一百六十元之支票
      影本一紙，日期載為九十年八月二十九日、同年九月二十一日、同年十一月二
      十七日之訂購單傳單影本各一紙，原告九十年十月十三日、同年十月八日、九
      十年十二月五日之出貨單影本各一紙，原告所請求金額各為二萬零一百六十元
      、九千一百二十八元之請款單（INVOICE）影本二紙，陳張圍名片正、反面影
      本，請求金額明細表一份等為證。
乙、被告方面：
  一、聲明：
    (一)原告之訴駁回。
    (二)訴訟費用由原告負擔。
    (三)如受不利之判決，願供擔保請准宣告免假執行。
  二、陳述：
    (一)本件契約中被告只是介紹人，並非實際之當事人，故原告應向真正買受人主張
      貨款請求權，不應向被告請求，縱認被告為買受人，然原告所提證據無法證明
      有交貨之事實，又未提出統一發票，被告否認原告已交貨並否認契約存在，原
      告仍不得向被告請求給付貨款。
    (二)傳真訂購單上之「INVENTECH ELECTRONICS CORP」為被告在大陸的公司，又訂
      購單上簽名者「陳張圍」，為被告公司在大陸地區的業務代表，他只是幫被告
      公司從事仲介業務，對其簽名之真正不爭執，然被告公司仍非本件契約之當事
      人，且原告提出之出貨單、送貨單上均非由被告公司或陳張圍簽收，故被告否
      認其真正。被告只是幫其他大陸公司介紹原告公司之產品。
    (三)原告所提之由被告簽發之支票二紙及原告之請款單（INVOICE）二紙，被告均
      不爭執其形式為真正，但前開證物內容與本件事實無關。
  三、證據：提出被告公司變更登記表一份為證。
    理      由
甲、程序方面：
    原告於起訴狀請求被告應給付一百二十六萬五千六百一十二元，嗣於審理中將請
    求金額改為一百二十四萬七千二百一十五元，經核此係減縮應受判決事項之聲明
    ，與民事訴訟法第二百五十五條第一項第三款之規定相符，應予准許。
乙、實體方面：
  一、原告主張：被告於九十一年四、五月間以傳真方式向原告訂購印刷電路版，約
      定「次月結六十天，每月十日T/T付款」，總貨款金額為一百二十四萬七千二
      百一十五元，嗣原告即於同年四、五月間將所訂貨品依被告之指示送交指定之
      交貨地點。依兩造前開付款約定，以有利於被告之結算日九十一年六月十日、
      同年七月十日而言，至遲被告應於九十一年八月十日、同年九月十日前付清貨
      款。但被告拒為結算亦拒絕付款，迭經催告均置之不理。又遲延之債務以支付
      金錢為標的者，債權人得請求依法定利率計算之遲延利息，民法第二百三十三
      條第一項定有明文。是以本件關於金錢上之給付，被告既已遲延給付，原告自
      得依法請求被告給付自受催告時起即本訴狀繕本送達被告之翌日起至清償日止
      ，按年息百分之五計算之法定遲延利息為此依法提起本訴請求如聲明所述之貨
      款本金及法定遲延利息等語，被告則以：原告所提出之訂購單上簽名者「陳張
      圍」，係被告公司在大陸地區的業務代表，其簽名為真正，但被告公司與陳張
      圍均僅從事仲介業務，在本件契約中被告只是介紹人，並非實際之當事人，故
      原告應向真正買受人主張貨款請求權，不應向被告請求。況縱認被告為買受人
      ，然依原告所提證據無法證明有交貨之事實，又未提出統一發票，被告否認原
      告已交貨並否認契約存在，原告仍不得向被告請求給付貨款等語，資為抗辯。
  二、查被告公司在大陸地區之業務代表陳張圍，於九十一年四、五月間，曾傳真訂
      購單予原告，所訂貨品之貨款共計一百二十四萬七千二百一十五元，約定「次
      月結六十天，每月十日T/T付款」等情，為兩造所不爭執，並有原告提出之訂
      購單傳真影本六張（日期分別載為九十一年四月十七日、同日、同年四月二十
      六日、同年四月三十日、同年五月十日、同日），陳張圍名片正、反面影本一
      份附卷可憑，堪信為真實。次查，原告主張前開貨品係由被告訂購，然被告迄
      今拒絕清償貨款等情，則為被告否認，並以前詞置辯。是原告之主張有無理由
      ，分論如下：
    (一)按當事人主張有利於己之事實者，就其事實有舉證之責任，民事訴訟法第二百
      七十七條前段定有明文，而當事人一方如已有適當之證明者，相對人欲否認其
      主張，即不得不更舉反證，亦有最高法院十九年上字第二三四五號判例可資參
      照，合先敘明。
    (二)查被告自承：陳張圍係被告公司在大陸地區的業務代表等語，亦不否認訂購單
      上「陳張圍」簽名之真正，是足認陳張圍自有代理被告公司之權限。又查，被
      告亦自承「INVENTECH ELECTRONICS CORP」係被告公司的英文名稱，再觀諸原
      告提出之傳單訂購單上，已載明係被告公司（INVENTECH ELECTRONICS CORP
      ）出具之訂購單（PURCHASE ORDER）等字樣，並由陳張圍在被告公司欄位上簽
      名，訂購單備註欄復分別載明「交貨地址待通知」或「交貨地點：同憶電子廠
      」等語，其中九十一年四月二十六日之訂單上並載明「出貨時請寄10PNL的樣
      品於我台灣公司」等語，足見陳張圍係以被告公司之名義向原告公司訂購貨品
      ，陳張圍既為有權代理，是本件貨物買賣契約自存在於被告公司與原告之間。
      被告雖辯稱：被告公司、陳張圍均係立於介紹人之地位為大陸其他廠商介紹原
      告公司之產品，非契約當事人等語，惟其所述與訂購單所載內容顯有不符，復
      未能舉證以實其說，自難採信。
    (三)依原告所提出之出貨單上，均有客戶簽收之簽名，被告雖另主張：客戶簽收欄
      之簽收者均非被告公司人員，否認原告已交貨一節，惟依前述訂購單所載「交
      貨地址待通知」、「交貨地點：同憶電子廠」等情，應認原告所主張本件貨物
      均由原告逕送交被告指定之客戶地址一情，堪予採信，是原告出貨單上之簽收
      者均非被告公司人員一情，尚與常情無違，被告據此否認原告已交貨，即屬無
      據。再者，依原告所提出由被告簽發交付之支票二紙（已兌現），被告自承係
      其前與原告交易時作為支付貨款之用，則觀諸兩造先前之交易，被告亦不否認
      並無開立發票之情，是自難以原告於本件交易中未提出被告之發票遽認原告尚
      未交付貨物。況查，被告雖辯稱：其係基於介紹人之地位介紹客戶予原告等語
      ，惟仍不否認迄未接獲客戶主張原告遲延交貨或未交貨之事實，且被告於本院
      九十二年九月二十五日言詞辯論期日時，復曾主張「無庸爭執貨物已否交付」
      （見本院卷第九七頁），綜上，被告空言否認原告已交付貨物一情，尚難憑採
      ，應認原告所主張已交貨完畢等語為真實。
  三、按給付有確定期限者，債務人自期限屆滿時起，負遲延責任；又遲延之債務以
      支付金錢為標的者，債權人得請求依法定利率計算之遲延利息，民法第二百二
      十九條第一項、第二百三十三條第一項分別定有明文。如前所述，本件契約確
      存於兩造之間，給付期限已屆惟被告迄未給付貨款，是原告請求被告應給付原
      告貨款一百二十四萬七千二百一十五元，及自九十二年一月十六日即起訴狀繕
      本送達被告之翌日起至清償日止，按年息百分之五計算之法定利息，為有理由
      ，應予准許。
  四、又兩造陳明願供擔保請為宣告假執行或免為假執行，經核均與規定相符，爰分
      別酌定相當之擔保金額予以宣告。
丙、據上論結，原告之訴為有理由，依民事訴訟法第七十八條、第三百九十條第二項
    、第三百九十二條第二項，判決如主文。
中　　　華　　　民　　　國　　九十三　　年　　　二　　　月　　二十　　　日
                                        臺灣桃園地方法院民事第二庭
~B法　　　官　周玉
右正本係照原本作成。
如對本判決上訴，須於判決送達後二十日內向本院提出上訴狀。
中　　　華　　　民　　　國　　九十三　　年　　　二　　　月　　二十　　　日
~B法院書記官　謝文心
